【裁判字號】    98,審易,282
【裁判日期】    980327
【裁判案由】    業務侵占
【裁判全文】
臺灣高雄地方法院刑事判決             98年度審易字第282號
公  訴  人  臺灣高雄地方法院檢察署檢察官
被      告  甲○○
上列被告因業務侵占案件，經檢察官提起公訴（97年度偵緝字第
2910號），本院改依簡式審判程序審理，判決如下：
    主  文
甲○○犯業務侵占罪，處有期徒刑陸月，如易科罰金，以新臺幣
壹仟元折算壹日。緩刑參年。緩刑期間付保護管束。並應向檢察
官指定之公益團體、地方自治團體或社區提供肆拾小時之義務勞
務。
    事實及理由
一、按本件被告甲○○所犯係死刑、無期徒刑、最輕本刑為3 年
    以上有期徒刑以外之罪，其於準備程序就被訴事實為有罪之
    陳述，經受命法官告知簡式審判程序之旨，並聽取其與公訴
    人之意見後，本院認無不得或不宜改依簡式審判程序進行之
    處，爰依刑事訴訟法第273 條之1 第1 項、第284 條之1 ，
    裁定本件由受命法官獨任進行簡式審判程序，合先敘明。
二、本件犯罪事實及證據，除證據部分補充「被告於本院審理中
    之自白」外，餘均引用檢察官起訴書所載，如附件。
三、核被告所為，係犯刑法第336 條第2 項之業務侵占罪。爰審
    酌被告僅因一己之貪念，竟將業務上所持有之款項侵占入己
    ，非但有虧職守，並嚴重損及他人權益，所為實不足取，然
    念其犯後坦承犯行，態度良好，且已賠償所侵占之全部款項
    ，業據告訴代理人馬清忠於本院審理中陳述明確（見本院卷
    第23頁），復參以其所侵占之金額非高等一切情狀，量處如
    主文所示之刑，並諭知易科罰金之折算標準，以資儆懲。末
    查，被告前未曾犯罪受有期徒刑以上刑之宣告，有臺灣高等
    法院被告前案紀錄表在卷可稽，且已賠償所侵占之全部款項
    ，業如上述，並僅因一時短於思慮，致觸犯本件犯行，信其
    經此刑之宣告後，應知警惕而無再犯之虞，本院因認暫不執
    行其刑為當，爰依刑法第74條第1 項第1 款之規定，併予宣
    告緩刑3 年，以啟自新，並依刑法第74條第2 項第5 款之規
    定，命其應向指定之公益團體、地方自治團體或社區提供40
    小時之義務勞務，另併依刑法第93條第1 項第2 款之規定，
    諭知於緩刑期間付保護管束。
據上論斷，應依刑事訴訟法第273 條之1 第1 項、第284 條之1
、第299 條第1 項前段、第310 條之2 、第454 條第2 項，刑法
第336 條第2 項、第41條第1 項前段、第74條第1 項第1 款、第
2 項第5 款、第93條第1 項第2 款，刑法施行法第1 條之1 ，判
決如主文。
本案經檢察官陳麗琇到庭執行職務。
中    華    民    國    98    年    3     月    27    日
                  刑事第十庭    法  官  陳君杰
以上正本證明與原本無異。
如不服本判決應於收受判決後10日內向本院提出上訴書狀，並應
敘述具體理由。其未敘述上訴理由者，應於上訴期間屆滿後20日
內向本院補提理由書(均須按他造當事人之人數附繕本)「切勿逕
送上級法院」。
中    華    民    國    98    年    3     月    27    日
                                書記官  李承悌
附錄本判決論罪之法條：
刑法第336 條第2 項
對於業務上所持有之物，犯前條第一項之罪者，處6 月以上5 年
以下有期徒刑，得併科3000元以下罰金。
附件：
臺灣高雄地方法院檢察署檢察官起訴書
                                    97年度偵緝字第2910號
    被      告  甲○○  男  54歲（民國○○年○○月○○日生）
                        住高雄市○○區○○街６９號
                        國民身分證統一編號：Ｚ000000000號
上列被告因業務侵占案件，業經偵查終結，認應提起公訴，茲敘
述犯罪事實、證據並所犯法條如下：
        犯罪事實
一、甲○○任職於址設臺北縣板橋市○○路○段37號6樓之聯安保
    全股份有限公司（高雄市營業所位在高雄市苓雅區○○○路
    206號20樓之4，下簡稱聯安保全公司），為聯安保全公司派
    往址設高雄市○○區○○路62巷之「新光諾貝爾大廈」擔任
    保全員，負責收取及保管住戶之管理費，乃從事業務之人。
    詎甲○○於民國97年7月25日上午7時許，與聯安保全公司另
    派駐該處之蕭振鴻辦理交接，自蕭振鴻處收受並保管管理費
    共計新臺幣（下同）2萬3632元後，竟意圖為自己不法之所
    有，將其中2萬3600元予以侵占入己，隨即離開現場。嗣經
    聯安保全公司負責督導之胡本強發覺有異轉告行政襄理馬清
    忠，報警查獲上情。
二、案經聯安保全公司訴由高雄市政府警察局小港分局報請偵辦
    。
        證據並所犯法條
一、證據清單與待證事實：
    ┌──┬──────────┬──────────┐
    │編號│  證據名稱          │    待證事實        │
    ├──┼──────────┼──────────┤
    │ (一) │被告甲○○於本署訊問│全部犯罪事實。      │
    │    │中之自白。          │                    │
    ├──┼──────────┼──────────┤
    │ (二) │證人蕭振鴻於警詢中之│被告與證人蕭振鴻為派│
    │    │陳述。              │駐上開地點之同事，案│
    │    │                    │發時確實移交住戶管理│
    │    │                    │費2萬3632元予被告。 │
    ├──┼──────────┼──────────┤
    │ (三) │證人馬清忠於警詢及偵│被告任職於聯安保全公│
    │    │查中之證述。        │司並派駐上開大樓，負│
    │    │                    │責代收及保管住戶管理│
    │    │                    │費，案發時被告將2萬 │
    │    │                    │3600元帶走，值勤日報│
    │    │                    │表上因而短少2萬3600 │
    │    │                    │元。                │
    ├──┼──────────┼──────────┤
    │ (四) │新光諾貝爾大廈住戶管│被告確實收取及保管管│
    │    │理委員會管理費收費單│理費2萬3632元。     │
    │    │、新光諾貝爾大廈管理│                    │
    │    │費收款日報表、管理服│                    │
    │    │務人員值勤日報表、現│                    │
    │    │場重大事故反應報告表│                    │
    │    │。                  │                    │
    ├──┼──────────┼──────────┤
    │ (五) │應徵人員資料卡、保證│被告任職於聯安保全公│
    │    │書附件資料。        │司。                │
    └──┴──────────┴──────────┘
二、核被告所為，係犯刑法第336條第2項業務侵占罪嫌。
三、依刑事訴訟法第251條第1項提起公訴。
    此致
臺灣高雄地方法院
中    華    民    國    97    年    12    月    26    日
                              檢察官   乙  ○  ○
上正本證明與原本無異
中    華    民    國    97    年    12    月    31    日
                              書記官   陳  靜  蘭
附錄所犯法條:刑法第336條第2項
中華民國刑法第336條
（公務公益侵占罪、業務侵占罪）
對於公務上或因公益所持有之物，犯前條第1項之罪者，處1年以
上 7 年以下有期徒刑，得併科 5 千元以下罰金。
對於業務上所持有之物，犯前條第1項之罪者，處6月以上5年以
下有期徒刑，得併科 3 千元以下罰金。
前二項之未遂犯罰之。


司法院資訊處製作；財團法人民間司法改革基金會備份。
